# 请教陈版主问题3-2-84

提问人：wuxingbin 时间：2022-10-17 11:49:04
陈老师，《中审众环案例研究》问题3-2-84（以子公司控股股权对被购买方增资实现对被购买方非同一控制下合并的处理），在计算A公司合并报表层面少数股东权益时，解析中C公司的少数股东权益=11,000×37.5%=4,125 万元，这个11,000万元应该是A公司在对C增资前的可辨认净资产公允价值吧？那C的少数股东权益应该=（11,000万元+A公司的增资部分公允价值即 20000 万元）*37.5%来计算吧？

回答人：chenyiwei
由于B公司至始至终在A的合并报表范围内，因此B公司各项资产、负债在A的合并报表层面的计量基础并未发生变化。A公司作为增资的B公司80%股权的公允价值 20000 中是包含了商誉因素的，在计算少数股权时不应将这部分商誉纳入考虑。而是按照通过该增资实际让渡给C的B公司可辨认净资产份额（原账面价值）的相应比例计算。